# 对于定税企业或退不回税的企业计提的坏账准备要不要计提递延所得税资产呢？

提问人：五老峰 时间：2011-07-09 21:08:02
陈老师，审计一个集团，下面有个别小企业，税务局是采用按收入2%比例定企业所得税的。 还有一个下属单位是房地产企业，按税务规定也是按收入预缴企业所得税的。企业汇算后是应退税的，但是税务局也是不退税。这也基本上是按收入来定企业所得税了。
我想问一下，对于定税企业或退不回税的企业计提的坏账准备要不要计提递延所得税资产呢？如果计提了，以后也抵不了企业所税。

回答人：chenyiwei
对于定额征收或者按收入金额核定征收企业所得税的企业，不存在暂时性差异，或者暂时性差异仅存在与收入确认相关的应收账款、预收帐款等少数资产、负债项目中，其余项目不存在暂时性差异。